臺灣臺北地方法院刑事判決　　　　　　　 94年度訴字第953號
公　訴　人　臺灣臺北地方法院檢察署檢察官
被　　　告　甲○○
上列被告因違反毒品危害防制條例案件，經檢察官提起公訴（九
十四年度偵字第九六三○號），嗣於本院準備程序進行中，被告
就被訴事實為有罪之陳述，經本院合議庭裁定由受命法官獨任進
行簡式審判程序，本院判決如下：
    主  文
甲○○轉讓第二級毒品，處有期徒刑陸月，如易科罰金，以佰
元折算壹日。扣案之第二級毒品甲基安非他命之空包裝袋壹只沒
收之。
    事  實
一、甲○○明知甲基安非他命為毒品危害防制條例第二條第二項
    第二款所稱之第二級毒品，依法不得販賣、運輸、轉讓及持
    有，竟基於轉讓第二級毒品甲基安非他命之犯意，於民國九
    十三年九月二十六日某時，在臺北市北投捷運站旁，以新臺
    幣二千元向真實姓名年籍均不詳、綽號「長腳」之成年男子
    購買甲基安非他命一公克多後，於同年月二十八日二十三時
    三十分許，在臺北市○○○路○段三九巷一四號四樓之六其
    女友吳宛容租屋處，於其施用上開甲基安非他命時，同時無
    償轉讓上開甲基安非他命之部分數量予其友人吳宛容、廖子
    誼、林瑋得施用。嗣於同年月二十九日零時五十分許，為警
    在上開處所查獲，並扣得上開甲基安非他命一包（不含空包
    裝袋，淨重○點○六一六公克）、吸食器二組及吸管、斜口
    勺各一支。
二、案經臺北市政府警察局中山分局移送臺灣臺北地方法院檢察
    署檢察官偵查起訴。
    理  由
一、上開事實，業據被告甲○○於警詢、偵查及本院審理時坦承
    不諱，核與證人廖子誼、林瑋得、吳宛容於警詢及偵查中之
    證述相符，並有扣押筆錄、贓證物品清單各乙份及扣案證物
    照片二幀等件在卷可稽，且證人吳宛容、廖子誼及被告於九
    十三年九月二十九日為警查獲當時所採之尿液，經送臺灣尖
    端先進生技醫藥股份有限公司以ＥＩＡ酵素免疫分析法初步
    檢驗，再以ＧＣ／ＭＳ氣相層析／質譜儀法確認檢驗結果，
    均呈安非他命、甲基安非他命陽性反應，而證人林瑋得於九
    十三年九月二十九日為警查獲當時所採之尿液，經送臺灣尖
    端先進生技醫藥股份有限公司以ＥＩＡ酵素免疫分析法初步
    檢驗結果，亦呈安非他命類陽性反應等情，有臺灣檢驗科技
    股份有限公司九十三年十月五日濫用藥物檢驗報告四份在卷
    可稽；又於九十三年九月二十九日查獲當時扣案之半透明結
    晶物一包（不含空包裝袋之淨重○點○六一六公克，全數取
    樣，業已鑑析用罄，僅餘空包裝袋）經送國防部憲兵司令部
    鑑定結果亦確含有第二級毒品甲基安非他命成分，此有國防
    部憲兵司令部刑事鑑識中心九十三年十一月十八日（九三）
    安鑑字第○○一八二號鑑驗通知書影本一份附卷可稽，足徵
    被告任意性自白與事實相符，應堪採信，本件事證明確，被
    告犯行堪以認定，應依法論科。
二、按安非他命為毒品危害防制條例第二條第二項第二款所稱之
    第二級毒品，依法不得販賣、運輸、轉讓及持有，核被告所
    為，係犯毒品危害防制條例第八條第二項之轉讓第二級毒品
    罪，其持有第二級毒品甲基安非他命之低度行為，為轉讓之
    高度行為所吸收，不另論罪。又被告於上開時間、地點，同
    時轉讓第二級毒品予證人廖子誼、林瑋得、吳宛容施用，係
    一行為觸犯三個同種之轉讓第二級毒品罪，為想像競合犯，
    應依刑法第五十五條規定，從一轉讓第二級毒品罪處斷。爰
    審酌被告非法轉讓第二級毒品甲基安非他命，對個人身心戕
    害甚鉅，助長社會不良風氣，然其非在牟利，僅因一時失慮
    致罹刑章，然於犯罪後坦承犯行，態度良好，頗知悔悟，及
    其品行、犯罪動機、目的、手段、智識程度等一切情狀，量
    處如主文所示之刑，並諭知易科罰金之折算標準。又扣案之
    第二級毒品甲基安非他命（不含空包裝袋，淨重零點零三公
    克），業已於國防部憲兵司令部刑事鑑識中心鑑定時，全數
    取樣，鑑析用罄，此有國防部憲兵司令部刑事鑑識中心九十
    三年十一月十八日（九三）安鑑字第○○一八二號鑑驗通知
    書影本一份在卷可稽，爰不另為沒收銷燬之宣告。另扣案之
    第二級毒品甲基安非他命之包裝袋一個，有防止毒品裸露、
    逸出及潮濕之功用，並便於攜帶使用，為供被告犯罪所用之
    物，且屬被告所有，業據被告陳明在卷，應依毒品危害防制
    條例第十九條第一項前段之規定宣告沒收之。至於扣案之吸
    食器二組及吸管、斜口勺各一支，雖為被告所有，供施用第
    二級毒品甲基安非他命之用，惟與本件被告轉讓第二級毒品
    甲基安非他命之犯行並無直接關連性，縱使依毒品危害防制
    條例第十八條第一項前段之規定應沒收銷燬之，亦應由公訴
    人另行聲請單獨宣告沒收銷燬之，本院爰均不另為沒收銷燬
    或沒收之諭知，併此敘明。
據上論斷，應依刑事訴訟法第二百七十三條之一第一項、第二百
九十九條第一項前段，毒品危害防制條例第八條第二項、第十九
條第一項前段，刑法第十一條前段、第五十五條、第四十一條第
一項，罰金罰鍰提高標準條例第二條，判決如主文。
本件經檢察官陳以敦到庭執行職務
中　　華　　民　　國　九十四　年　  十一　月　二十三　日
　　　　　　　　臺灣臺北地方法院刑事第二庭
                    法    　官　雷淑雯
以上正本證明與原本無異。
如不服本判決，應於判決送達後十日內，向本院提出上訴狀。
　　　　　　　　　　　　　　　　書  記  官　林碧華
中　　華　　民　　國　九十四　年　  十一　月　二十三　日
附錄：本案論罪科刑法條全文
毒品危害防制條例第八條
轉讓第一級毒品者，處一年以上七年以下有期徒刑，得併科新臺
幣一百萬元以下罰金。
轉讓第二級毒品者，處六月以上五年以下有期徒刑，得併科新臺
幣七十萬元以下罰金。
轉讓第三級毒品者，處三年以下有期徒刑，得併科新臺幣三十萬
元以下罰金。
轉讓第四級毒品者，處一年以下有期徒刑，得併科新臺幣十萬元
以下罰金。
前四項之未遂犯罰之。
轉讓毒品達一定數量者，加重其刑至二分之一，其標準由行政院
定之。
